臺灣臺北地方法院刑事判決　　　　　　　99年度訴字第2078號
公　訴　人　臺灣臺北地方法院檢察署檢察官
被　　　告　曾賴瀚
指定辯護人　本院公設辯護人唐禎琪
上列被告因違反槍砲彈藥刀械管制條例案件，經檢察官提起公訴
（99年度偵字第 25627號），本院判決如下：
    主  文
曾賴瀚未經許可，持有可發射子彈具有殺傷力之改造手槍，處有
期徒刑年貳月，併科罰金新臺幣拾萬元，罰金如易服勞役，以
新臺幣壹仟元折算壹日。扣案如附表編號一、二所示之物均沒收
。
    事  實
一、曾賴瀚明知未經許可，不得持有可發射子彈具有殺傷力之槍
    枝及具有殺傷力之子彈，竟基於持有之犯意，未經許可，於
    民國99年11月10日上午約 5時許，在臺北市中山區○○○路
    與民權東路口附近之上海銀行旁某巷道內，收受真實姓名年
    籍不詳綽號「阿軍」之成年男子所交付之可發射子彈具有殺
    傷力之附表編號 1所示之改造手槍1支（含彈匣1個）暨具有
    殺傷力之附表編號2、3所示之非制式子彈 2顆（同時收受之
    另1顆非制式子彈，亦即附表編號4所示，不具殺傷力）而持
    有之。嗣於同日上午5時45分許，駕駛車號2D-9667號自用小
    客車，在臺北市中山區○○○路與長春路口違規併排停車時
    ，為警盤檢查獲，並於其隨身攜帶之霹靂腰包內扣得前開手
    槍1支（含彈匣1個）及子彈 3顆等物。
二、案經臺北市政府警察局中山分局報請臺灣臺北地方法院檢察
    署檢察官偵查起訴。
    理  由
一、前揭事實，迭據被告曾賴瀚於警訊、偵查及本院審理時坦承
    不諱，並有如附表編號1所示之手槍1支（含彈匣 1個）及附
    表編號2、3、4所示之子彈3顆扣案可資佐證；而該等槍彈經
    送內政部警政署刑事警察局鑑識科物理組鑑定結果，認：(一)
    該手槍係由仿WALTHER廠PPK/S型半自動手槍製造之槍枝換裝
    土造金屬槍管而成之改造手槍，擊發功能正常，可供擊發適
    用子彈，具殺傷力，(二)子彈3顆：1.其中2顆（即附表編號 2
    、3 所示）均係由金屬彈殼組合直徑7.9±0.5釐米金屬彈頭
    而成之非制式子彈，經採樣 1顆試射結果，可擊發，具殺傷
    力，2.餘1顆（即附表編號4所示）則係由金屬彈殼組合直徑
    7.9 釐米金屬彈頭而成之非制式子彈，經試射結果，雖可擊
    發，惟發射動能不足，不具殺傷力，此有內政部警政署刑事
    警察局99年12月 8日刑鑑字第0990158284號鑑定書附卷可稽
    （見99年度偵字第 25627號卷第61頁至第62頁反面）。綜上
    所述，本件事證明確，被告犯行洵堪認定，應予依法論科。
二、按槍砲彈藥刀械管制條例第 4條所列之槍砲、彈藥，依同條
    例第 5條規定，非經中央主管機關許可，不得製造、販賣、
    運輸、轉讓、出租、出借、持有、寄藏或陳列。被告未經許
    可持有之前開改造手槍1支及非制式子彈2顆，分別屬該條例
    第 4條第1項第1款所稱之其他可發射子彈具有殺傷力之槍砲
    暨同項第 2款所稱之彈藥。核其所為，係犯該條例第8條第4
    項之未經許可持有可發射子彈具有殺傷力之改造手槍及第12
    條第 4項之未經許可持有子彈罪。其以1行為觸犯前開2罪名
    ，為想像競合犯，依刑法第55條之規定，應從一重之未經許
    可持有可發射子彈具有殺傷力之改造手槍罪論處。爰審酌被
    告甫於99年 5月25日為警查獲非法持有子彈（嗣經臺灣板橋
    地方法院於同年11月10日以99年度簡字第6924號判決被告犯
    未經許可持有子彈2罪，各處有期徒刑4月併科罰金新臺幣 2
    萬元，應執行有期徒刑6月併科罰金新臺幣3萬元確定），竟
    不知悔改，再犯持有槍彈罪，對社會治安具有潛在之高度危
    險性，然未生任何實害，且持有槍彈之時間尚短、數量非鉅
    ，犯後復坦承犯行，態度尚稱良好等一切情狀，量處如主文
    所示之刑，並就罰金部分諭知易服勞役之折算標準。扣案如
    附表編號1所示之改造手槍1支（含彈匣1個）及附表編號2所
    示之非制式子彈1顆，均屬違禁物，爰依刑法第38條第1項第
    1款規定宣告沒收；至送鑑驗時試射之附表編號3所示具有殺
    傷力之非制式子彈 1顆，既因試射擊發而不再具殺傷力，已
    非違禁物，另1顆非制式子彈（即附表編號4所示），經鑑驗
    認不具殺傷力，亦非違禁物，自均無從宣告沒收，併此敘明
    。
據上論斷，應依刑事訴訟法第299條第1項前段，槍砲彈藥刀械管
制條例第8條第4項、第12條第 4項，刑法第11條前段、第55條、
第42條第 3項、第38條第1項第1款，判決如主文。
本案經檢察官吳宇青到庭執行職務
中    華    民    國   100    年    2     月    25    日
                  刑事第六庭審判長法  官   黃桂興
                                  法  官   林晏如
                                  法  官   陳芃宇
以上正本證明與原本無異。
如不服本判決應於收受送達後10日內向本院提出上訴書狀，並應
敘述具體理由；其未敘述上訴理由者，應於上訴期間屆滿後20日
內向本院補提理由書（均須按他造當事人之人數附繕本）「切勿
逕送上級法院」。
                                  書記官   徐鶯尹
中    華    民    國   100    年    2     月    25    日
附表：
┌──┬───────┬──┬──────────┬────────┐
│編號│     品名     │數量│        規格        │      備註      │
│    │（依扣押物品目│    │                    │                │
│    │錄表所載）    │    │                    │                │
├──┼───────┼──┼──────────┼────────┤
│ 1  │改造8釐米手槍 │1支 │由仿WALTHER廠PPK/S型│                │
│    │（含彈匣1個） │    │半自動手槍製造之槍枝│                │
│    │              │    │換裝土造金屬槍管而成│                │
│    │              │    │之改造手槍（槍枝管制│                │
│    │              │    │編號：0000000000號）│                │
├──┼───────┼──┼──────────┼────────┤
│ 2  │子彈          │1顆 │由金屬彈殼組合直徑  │                │
│    │              │    │7.9±0.5釐米金屬彈頭│                │
│    │              │    │而成之非制式子彈    │                │
├──┼───────┼──┼──────────┼────────┤
│ 3  │子彈          │1顆 │由金屬彈殼組合直徑  │雖具有殺傷力，然│
│    │              │    │7.9±0.5釐米金屬彈頭│已於鑑驗時試射擊│
│    │              │    │而成之非制式子彈    │發而不再具殺傷力│
│    │              │    │                    │，故不予沒收    │
├──┼───────┼──┼──────────┼────────┤
│ 4  │子彈          │1顆 │由金屬彈殼組合直徑  │不具殺傷力，故不│
│    │              │    │7.9釐米金屬彈頭而成 │予沒收          │
│    │              │    │之非制式子彈        │                │
└──┴───────┴──┴──────────┴────────┘
附錄本案論罪科刑法條全文：
槍砲彈藥刀械管制條例第8條
未經許可，製造、販賣或運輸鋼筆槍、瓦斯槍、麻醉槍、獵槍、
空氣槍或第 4 條第 1 項第 1 款所定其他可發射金屬或子彈具
有殺傷力之各式槍砲者，處無期徒刑或 5 年以上有期徒刑，併
科新臺幣 1 千萬元以下罰金。
未經許可，轉讓、出租或出借前項所列槍枝者，處 5 年以上有
期徒刑，併科新臺幣 1 千萬元以下罰金。
意圖供自己或他人犯罪之用，而犯前二項之罪者，處無期徒刑或
 7 年以上有期徒刑，併科新臺幣 1 千萬元以下罰金。
未經許可，持有、寄藏或意圖販賣而陳列第 1 項所列槍枝者，
處 3 年以上10 年以下有期徒刑，併科新臺幣 700 萬元以下罰
金。
第 1 項至第 3 項之未遂犯罰之。
槍砲彈藥刀械管制條例第12條
未經許可，製造、販賣或運輸子彈者，處 1 年以上 7 年以下有
期徒刑，併科新台幣 500 萬元以下罰金。
未經許可，轉讓、出租或出借子彈者，處 6 月以上 5 年以下有
期徒刑，併科新台幣 300 萬元以下罰金。
意圖供自己或他人犯罪之用，而犯前二項之罪者，處 3 年以上
10 年以下有期徒刑，併科新台幣 700 萬元以下罰金。
未經許可，持有、寄藏或意圖販賣而陳列子彈者，處 5 年以下
有期徒刑，併科新台幣 300 萬元以下罰金。
第 1 項至第 3 項之未遂犯罰之。